# Import packages ----------------------------------------------------------------
```{r}
library(readxl)
library(dplyr)
library(lubridate)
library(stringr)
library(mice)
library(naniar)
library(ggplot2)
library(factoextra)
library(FactoMineR)
library(hopkins)
library(NbClust)
library(cluster)
library(rpart)
library(rpart.plot)
library(explore)
library(mice)
library(plotly)
```

# Import data ----------------------------------------------------------------
```{r}
data_voluntarios <- read_excel("Nueva Base (3).xlsx", sheet = "Principal", col_types = c("text",
                                                                           "date", "date", "text", "text", "text",
                                                                           "text", "text", "text", "text", "text",
                                                                           "text", "text", "text", "text", "text",
                                                                           "numeric")) %>% select(1:11) %>% select(-6)
```

# Limpieza ----------------------------------------------------------------
Descomposicion de disponibilidad horaria
```{r}
data_voluntarios <- data_voluntarios %>%
  mutate(
    `Dias Semanales` = ifelse(grepl("^Días de semana por la tarde", `Disponibilidad Horaria`), 4, `Dias Semanales`),
    `Horas Diarias` = ifelse(grepl("^Días de semana por la tarde", `Disponibilidad Horaria`), 3, `Horas Diarias`),
    Turno = ifelse(grepl("^Días de semana por la tarde", `Disponibilidad Horaria`), "TARDE", Turno)) %>% 
  mutate(
    `Dias Semanales` = ifelse(grepl("^Fines de semana y feriados", `Disponibilidad Horaria`), 2, `Dias Semanales`),
    `Horas Diarias` = ifelse(grepl("^Fines de semana y feriados", `Disponibilidad Horaria`), 3, `Horas Diarias`),
    Turno = ifelse(grepl("^Fines de semana y feriados", `Disponibilidad Horaria`), NA, Turno))
```
  
Tipos de datos y validaciones
```{r}
data_voluntarios_2 <- data_voluntarios[,-ncol(data_voluntarios)] %>% mutate_if(is.character, as.factor)
data_voluntarios_2$Nacionalidad <- ifelse(data_voluntarios$Nacionalidad == "#N/A", NA, data_voluntarios$Nacionalidad)
data_voluntarios_2$`Horas Diarias` <- factor(as.integer(ifelse(grepl("[A-Za-z]", data_voluntarios$`Horas Diarias`), NA, data_voluntarios$`Horas Diarias`)))
data_voluntarios_2$`Dias Semanales` <- factor(as.integer(ifelse(grepl("[A-Za-z]", data_voluntarios$`Dias Semanales`), NA, data_voluntarios$`Dias Semanales`)))
data_voluntarios_2$`Número de Documento NEW` <- toupper(str_replace_all(data_voluntarios_2$`Número de Documento NEW`, "\\s", ""))
fecha_edad_minima <- Sys.Date() - years(15)
data_voluntarios_2 <- data_voluntarios_2[data_voluntarios_2$`Fecha de Nacimiento` < fecha_edad_minima,]
orden_permanencia = c("Recibidos","Actuales","Eventuales","Formulario", "Historial")
data_voluntarios_2$Origen <- factor(data_voluntarios_2$Origen, levels = orden_permanencia)
data_voluntarios_2 <- data_voluntarios_2[order(data_voluntarios_2$Origen), ]
data_voluntarios_2 <- data_voluntarios_2[!duplicated(data_voluntarios_2[,-c(1,2,9)]),]
data_voluntarios_2 <- data_voluntarios_2[!is.na(data_voluntarios_2$`Número de Documento NEW`), ]
extra <- data_voluntarios_2 %>%
  group_by(`Número de Documento NEW`) %>%
  filter(n() > 1) %>%
  arrange(`Número de Documento NEW`)
extra <- extra[order(extra$Origen),]
extra <- extra[duplicated(extra[,-c(1,2,7,8,9)]),]
data_voluntarios_2 <- data_voluntarios_2 %>%
  anti_join(extra, by = c("Origen", "Tipo de Documento", "Número de Documento NEW", "Nacionalidad", "Horas Diarias", "Dias Semanales", "Turno"))
data_voluntarios_2 <- data_voluntarios_2[-which(rowSums(is.na(data_voluntarios_2[, c(6,7,8,9)])) == length(c(6,7,8,9))),]
data_voluntarios_2
```

```{r}
data_voluntarios_2_new <- data_voluntarios_2 %>%
  mutate(
    Estado = factor(ifelse((Origen == "Recibidos" | Origen == "Actuales"), "Activo", "Inactivo")),
    Edad = year(Sys.Date()) - year(`Fecha de Nacimiento`),
    Argentino = factor(ifelse(!grepl("Argentina", Nacionalidad), 0, 1))
  ) %>%
  select(7,8,9,10,11,12) %>%
  mutate_if(is.character, as.factor)
data_voluntarios_2_new
View(data_voluntarios_2_new)
```

```{r}
solo_nacio <- which(rowSums(is.na(data_voluntarios_2[, c(7,8,9)])) == length(c(7,8,9)))
data_voluntarios_3 <- data_voluntarios_2[-solo_nacio,]
data_voluntarios_3
data_voluntarios_3_new <- data_voluntarios_2_new[-solo_nacio,]
data_voluntarios_3_new
View(data_voluntarios_3_new)
```

```{r}
sin_turno <- which(rowSums(is.na(data_voluntarios_3[, c(9)])) == length(c(9)))
data_voluntarios_4 <- data_voluntarios_3[-sin_turno,]
data_voluntarios_4
data_voluntarios_4_new <- data_voluntarios_3_new[-sin_turno,]
data_voluntarios_4_new
View(data_voluntarios_4_new)
```

para ver las freq. relativas: table(data_voluntarios_3$Origen) / length(data_voluntarios_3$Origen) * 100

# Outliers ----------------------------------------------------------------

```{r}
#data_voluntarios_3 = data_voluntarios_3 %>% mutate(edad = year(Sys.Date()) - year(`Fecha de Nacimiento`))
#outliersedad = data_voluntarios_3$edad[data_voluntarios_3$edad > median(data_voluntarios_3$edad,na.rm = T) + 1.5*IQR(data_voluntarios_3$edad,na.rm = T) | data_voluntarios_3$edad < median(data_voluntarios_3$edad,na.rm = T) - 1.5*IQR(data_voluntarios_3$edad,na.rm = T)]
#length(na.omit(outliersedad))
```


# Missings ----------------------------------------------------------------
```{r}
evaluar_missings <- function(data) {
  md.pattern(data, rotate.names = TRUE)

  cor(data %>% mutate_if(~ is.factor(.) || is.character(.) || is.POSIXct(.), as.numeric), use = "pairwise.complete.obs", method = c("pearson")) %>% round(digits = 2)
  cor(data %>% mutate_if(~ is.factor(.) || is.character(.) || is.POSIXct(.), as.numeric), use = "complete.obs", method = c("pearson")) %>% round(digits = 2)
  cor(data %>% mutate_if(~ is.factor(.) || is.character(.) || is.POSIXct(.), as.numeric), use = "complete.obs", method = c("spearman")) %>% round(digits = 2)

  dummyNA <-as.data.frame(abs(is.na(data)))

  cor(dummyNA) %>% round(digits = 2)

  cor(data %>% mutate_if(~ is.factor(.) || is.character(.) || is.POSIXct(.), as.numeric),
      dummyNA, use = "pairwise.complete.obs") %>%
    round(digits = 2)
}

evaluar_missings(data_voluntarios_2_new)
evaluar_missings(data_voluntarios_3_new)
```


## Tests para ver si hay diferencias significativas entre los valores ausentes y no ausentes.

### Base 2

#### De Nacionalidad
```{r}
mcar_test(data_voluntarios_2_new %>% select(Argentino, `Horas Diarias`)) # No sign.
mcar_test(data_voluntarios_2_new %>% select(Argentino, `Dias Semanales`))
mcar_test(data_voluntarios_2_new %>% select(Argentino, Turno)) # No sign.
mcar_test(data_voluntarios_2_new %>% select(Argentino, Estado))
mcar_test(data_voluntarios_2_new %>% select(Argentino, Edad))
```

#### De Edad
```{r}
mcar_test(data_voluntarios_2_new %>% select(Edad, `Horas Diarias`)) # No sign.
mcar_test(data_voluntarios_2_new %>% select(Edad, `Dias Semanales`)) # No sign.
mcar_test(data_voluntarios_2_new %>% select(Edad, Turno)) # No sign.
mcar_test(data_voluntarios_2_new %>% select(Edad, Estado))
```

#### De Estado
```{r}
mcar_test(data_voluntarios_2_new %>% select(Estado, `Horas Diarias`))
mcar_test(data_voluntarios_2_new %>% select(Estado, `Dias Semanales`))
mcar_test(data_voluntarios_2_new %>% select(Estado, Turno))
```

#### De Turno
```{r}
mcar_test(data_voluntarios_2_new %>% select(Turno, `Horas Diarias`))
mcar_test(data_voluntarios_2_new %>% select(Turno, `Dias Semanales`))
```

#### Dias Semanales
```{r}
mcar_test(data_voluntarios_2_new %>% select(`Dias Semanales`, `Horas Diarias`))
```


### Base 3

#### De Nacionalidad
```{r}
mcar_test(data_voluntarios_3_new %>% select(Argentino, `Horas Diarias`)) # No sign.
mcar_test(data_voluntarios_3_new %>% select(Argentino, `Dias Semanales`)) # No sign.
mcar_test(data_voluntarios_3_new %>% select(Argentino, Turno)) # No sign.
mcar_test(data_voluntarios_3_new %>% select(Argentino, Estado))
mcar_test(data_voluntarios_3_new %>% select(Argentino, Edad))
```

#### De Edad
```{r}
mcar_test(data_voluntarios_3_new %>% select(Edad, `Horas Diarias`))
mcar_test(data_voluntarios_3_new %>% select(Edad, `Dias Semanales`)) # No sign.
mcar_test(data_voluntarios_3_new %>% select(Edad, Turno)) # No sign.
mcar_test(data_voluntarios_3_new %>% select(Edad, Estado))
```

#### De Estado
```{r}
mcar_test(data_voluntarios_3_new %>% select(Estado, `Horas Diarias`))
mcar_test(data_voluntarios_3_new %>% select(Estado, `Dias Semanales`))
mcar_test(data_voluntarios_3_new %>% select(Estado, Turno))
```

#### De Turno
```{r}
mcar_test(data_voluntarios_3_new %>% select(Turno, `Horas Diarias`))
mcar_test(data_voluntarios_3_new %>% select(Turno, `Dias Semanales`))
```

#### Dias Semanales
```{r}
mcar_test(data_voluntarios_3_new %>% select(`Dias Semanales`, `Horas Diarias`))

```

## Imputación via regresión

No tengo muy claro para que nos sirve:
```{r}
model_independiente = glm(
  is.na(data_voluntarios_3_new$Turno) ~.,
  data = data_voluntarios_3_new %>% select(Estado, `Horas Diarias`, `Dias Semanales`),
  family = 'binomial'
)
model_independiente %>% summary()
```

Base 2
```{r}
data_regresion_2 <- data_voluntarios_2_new %>% mutate_if(is.factor, as.numeric)
colnames(data_regresion_2) <- c("Horas_Diarias","Dias_Semanales","Turno","Estado","Edad","Argentino")
regImp <- mice(subset(data_regresion_2, select = c(Horas_Diarias, Dias_Semanales, Turno, Estado)), m = 1, printFlag = F, seed = 123)
coro_regImp <- complete(regImp, 1)
coro_regImp$Dias_Semanales = factor(coro_regImp$Dias_Semanales + 1)
coro_regImp$Horas_Diarias = factor(coro_regImp$Horas_Diarias + 1)
coro_regImp$Turno = factor(ifelse(coro_regImp$Turno == "2", "TARDE", "MAÑANA"))
coro_regImp$Estado = factor(ifelse(coro_regImp$Estado == "2", "TARDE", "MAÑANA"))

summary(coro_regImp)

data_voluntarios_2[,7:9] = coro_regImp[,1:3]
data_voluntarios_2_new[,1:3] = coro_regImp[,1:3]
```

Base 3
```{r}
data_regresion_3 <- data_voluntarios_3_new %>% mutate_if(is.factor, as.numeric)
colnames(data_regresion_3) <- c("Horas_Diarias","Dias_Semanales","Turno","Estado","Edad","Argentino")
regImp_2 <- mice(subset(data_regresion_3, select = c(Horas_Diarias, Dias_Semanales, Turno, Estado)), m = 1, printFlag = F, seed = 123)
coro_regImp_2 <- complete(regImp_2, 1)
coro_regImp_2$Dias_Semanales = factor(coro_regImp_2$Dias_Semanales + 1)
coro_regImp_2$Horas_Diarias = factor(coro_regImp_2$Horas_Diarias + 1)
coro_regImp_2$Turno = factor(ifelse(coro_regImp_2$Turno == "2", "TARDE", "MAÑANA"))
coro_regImp_2$Estado = factor(ifelse(coro_regImp_2$Estado == "2", "TARDE", "MAÑANA"))
summary(coro_regImp_2)
data_voluntarios_3[,7:9] = coro_regImp_2[,1:3]
data_voluntarios_3_new[,1:3] = coro_regImp_2[,1:3]
```

# Análisis exploratorio

```{r}

table(data_voluntarios_3_new$`Horas Diarias`) / length(data_voluntarios_3_new$`Horas Diarias`)
table(data_voluntarios_3_new$`Dias Semanales`)/ length(data_voluntarios_3_new$`Dias Semanales`)
table(data_voluntarios_3_new$Turno)/ length(data_voluntarios_3_new$`Dias Semanales`)
table(data_voluntarios_2_new$Estado)/ length(data_voluntarios_2_new$Estado)
table(data_voluntarios_2_new$Argentino)/ length(data_voluntarios_2_new$Argentino)
summary(data_voluntarios_3_new)
summary(data_voluntarios_2_new$Estado)
summary(data_voluntarios_2_new$Argentino)


bar_horas = ggplot(data_voluntarios_3_new, aes(x = `Horas Diarias`)) + geom_bar(fill = "blue", color = "black", alpha = 0.7) +
  labs(title = "Grafico de Barras de las Horas Diarias Disponibles", x = "Horas Diarias Disponibles", y = "Frecuencia") + theme_minimal() +
  theme(plot.title = element_text(hjust = 0.5,size = 30),
        axis.title.x = element_text(size = 20),
        axis.title.y = element_text(size = 20),
        axis.text.x = element_text(size = 17),
        axis.text.y = element_text(size = 17)) +
  scale_y_continuous(limits = c(0, 750), breaks = seq(0, 750, by = 200))

bar_dias = ggplot(data_voluntarios_3_new, aes(x = `Dias Semanales`)) + geom_bar(fill = "blue", color = "black", alpha = 0.7) +
  labs(title = "Grafico de Barras de los Dias Semanales Disponibles", x = "Dias Semanales Disponibles", y = "Frecuencia") + theme_minimal() +
  theme(plot.title = element_text(hjust = 0.5,size = 30),
        axis.title.x = element_text(size = 20),
        axis.title.y = element_text(size = 20),
        axis.text.x = element_text(size = 17),
        axis.text.y = element_text(size = 17)) +
  scale_y_continuous(limits = c(0, 450), breaks = seq(0, 450, by = 100))

pie_turno = ggplot(data_voluntarios_3_new, aes(x = "",fill = Turno)) +
  geom_bar(width = 1, stat = "count", alpha = 0.8) +
  coord_polar(theta = "y") +
  labs(title = "Gráfico de Torta Frecuencia Turnos", fill = "Turno") +
  scale_fill_manual(values = c("blue","lightblue")) +
  scale_y_continuous(limits = c(0, 893), breaks = seq(0, 900, by = 150)) +
  theme(plot.title = element_text(hjust = 0.5,size = 30),
        legend.text = element_text(size = 12),
        legend.title = element_text(size = 12),
        axis.text = element_text(size = 10))

pie_estado = ggplot(data_voluntarios_3_new, aes(x = "",fill = Estado)) +
  geom_bar(width = 1, stat = "count", alpha = 0.8) +
  coord_polar(theta = "y") +
  labs(title = "Gráfico de Torta Frecuencia Estados", fill = "Estado") +
  scale_fill_manual(values = c("blue","lightblue")) +
  scale_y_continuous(limits = c(0, 893), breaks = seq(0, 893, by = 150)) +
  theme(plot.title = element_text(hjust = 0.5,size = 30),
        legend.text = element_text(size = 12),
        legend.title = element_text(size = 12),
        axis.text = element_text(size = 10))


pie_nacionalidad = ggplot(data_voluntarios_3_new, aes(x = "",fill = Argentino)) +
  geom_bar(width = 1, stat = "count", alpha = 0.8) +
  coord_polar(theta = "y") +
  labs(title = "Gráfico de Torta Frecuencia Nacionalidad", fill = "Nacionalidad") +
  scale_fill_manual(values = c("blue","lightblue")) +
  scale_y_continuous(limits = c(0, 893), breaks = seq(0, 900, by = 150)) +
  theme(plot.title = element_text(hjust = 0.5,size = 30),
        legend.text = element_text(size = 12),
        legend.title = element_text(size = 12),
        axis.text = element_text(size = 10))

```

# Análisis estadístico

```{r}
hist_edad = ggplot(data_voluntarios_2_new, aes(x = Edad)) +
  geom_histogram(binwidth = 5, fill = "blue", color = "black", alpha = 0.7) +
  labs(title = "Histograma de las edades de los voluntarios registrados", x = "Edad", y = "Frecuencia") + theme_minimal() +
  theme(plot.title = element_text(hjust = 0.5,size = 30),
        axis.title.x = element_text(size = 20),
        axis.title.y = element_text(size = 20),
        axis.text.x = element_text(size = 17),
        axis.text.y = element_text(size = 17)) +
  scale_y_continuous(limits = c(0, 500), breaks = seq(0, 500, by = 50)) +
  scale_x_continuous(limits = c(0,80), breaks = seq(0,80, by = 10))
```

# Relaciones entre variables

FIJARSE FISHER RECHAZA SIEMPRE
## Entre las 3 de disponibilidad horaria
Rechaza
```{r}
chisq.test(table(data_voluntarios_3_new$`Horas Diarias`,data_voluntarios_3_new$`Dias Semanales`))
fisher.test(table(data_voluntarios_3_new$`Horas Diarias`,data_voluntarios_3_new$`Dias Semanales`))
```

Rechaza
```{r}
chisq.test(table(data_voluntarios_3_new$`Horas Diarias`,data_voluntarios_3_new$Turno))
fisher.test(table(data_voluntarios_3_new$`Horas Diarias`,data_voluntarios_3_new$Turno))

```

Rechaza
```{r}
chisq.test(table(data_voluntarios_3_new$Turno,data_voluntarios_3_new$`Dias Semanales`))
fisher.test(table(data_voluntarios_3_new$Turno,data_voluntarios_3_new$`Dias Semanales`))
```

```{r}
chisq.test(table(data_voluntarios_3_new$Turno,data_voluntarios_3_new$`Dias Semanales`))
fisher.test(table(data_voluntarios_3_new$Turno,data_voluntarios_3_new$`Dias Semanales`))
```


## Las 3 con nacionalidad
```{r}
chisq.test(table(data_voluntarios_3_new$`Horas Diarias`,data_voluntarios_3_new$Argentino))
fisher.test(table(data_voluntarios_3_new$`Horas Diarias`,data_voluntarios_3_new$Argentino))

chisq.test(table(data_voluntarios_3_new$Turno,data_voluntarios_3_new$Argentino))
fisher.test(table(data_voluntarios_3_new$Turno, data_voluntarios_3_new$Argentino))

chisq.test(table(data_voluntarios_3_new$`Horas Diarias`,data_voluntarios_3_new$Argentino))
fisher.test(table(data_voluntarios_3_new$`Horas Diarias`,data_voluntarios_3_new$Argentino))

```

# Análisis de Estado

### Comparacion de medias de edades en relacion a Estado

```{r}
t.test(data_voluntarios_2_new$Edad[data_voluntarios_2_new$Estado=="Activo"],data_voluntarios_2_new$Edad[data_voluntarios_2_new$Estado!="Activo"], alternative = "less")

ggplot(data_voluntarios_2_new, aes(x = Edad, fill = Estado)) +
  geom_density(alpha = 0.2) +
  labs(title = "Density Plot of Edad by Group",
       x = "Edad",
       y = "Density") +
  theme_minimal() +
  scale_x_continuous(limits = c(15, 70), breaks = seq(15, 70, by = 5)) +
  geom_vline(xintercept = mean(data_voluntarios_2_new$Edad[data_voluntarios_2_new$Estado == "Activo"]), color = "red", linetype = "dashed") +
  geom_vline(xintercept = mean(data_voluntarios_2_new$Edad[data_voluntarios_2_new$Estado == "Inactivo"]), color = "lightblue4", linetype = "dashed")
```

### Disponibilidad horaria de las 3 con Estado

Rechaza: hay relacion entre estado y c/u de las variables.
```{r}
fisher.test(table(data_voluntarios_2_new$Argentino,data_voluntarios_2_new$Estado))
mosaicplot(table(data_voluntarios_2_new$Argentino,data_voluntarios_2_new$Estado), color = TRUE)

fisher.test(table(data_voluntarios_3_new$`Horas Diarias`,data_voluntarios_3_new$Estado))
mosaicplot(table(data_voluntarios_3_new$`Horas Diarias`,data_voluntarios_3_new$Estado), color = TRUE)

fisher.test(table(data_voluntarios_3_new$Turno, data_voluntarios_3_new$Estado))
mosaicplot(table(data_voluntarios_3_new$Turno,data_voluntarios_3_new$Estado), color = TRUE)

fisher.test(table(data_voluntarios_3_new$`Dias Semanales`, data_voluntarios_3_new$Estado))
mosaicplot(table(data_voluntarios_3_new$`Dias Semanales`, data_voluntarios_3_new$Estado), color = TRUE)
```

### Clustering
```{r}
data_voluntarios_num <- na.omit(data.frame(apply(data_voluntarios_3_new %>% select(1, 2, 5), 2, function(i) as.numeric(i))))
data_voluntarios_num_scaled <- scale(data_voluntarios_num)
```


### PCA
```{r}
corrplot::corrplot.mixed(cor(data_voluntarios_num, method = "pearson"))
corrplot::corrplot.mixed(cor(data_voluntarios_num, method = "spearman"))

pca <- prcomp(data_voluntarios_num_scaled)
summary(pca)
screeplot(pca)
fviz_pca_biplot(
  pca,
  geom.ind = "point",
  pointshape = 21,
  pointsize = 2,
  fill.ind = data_voluntarios_cluster[complete.cases(data_voluntarios_cluster$Edad),]$Estado,
  addEllipses = TRUE,
  legend.title = "Estado"
)
```

### Arboles
```{r}
data_voluntarios_3_new %>% explore_all(target = Estado)

arbol_2 <- rpart(Estado~., data = data_voluntarios_2_new, method = "class")
rpart.plot(arbol_2, main = "Arbol de Clasificacion: estado")

arbol_3 <- rpart(Estado~., data = data_voluntarios_3_new, method = "class")
rpart.plot(arbol_3, main = "Arbol de Clasificacion: estado")

arbol_4 <- rpart(Estado~., data = data_voluntarios_4_new, method = "class")
rpart.plot(arbol_4, main = "Arbol de Clasificacion: estado")
```

### MCA
```{r}
plot3d <- function(X, col = NULL, id = NULL, size = 6, cube = TRUE) {
  
  library(plotly)
  library(RColorBrewer)
  
  n <- nrow(X)
  p <- ncol(X)
  
  data <- data.frame(scale(X, scale = FALSE))
  names(data) <- c('x1', 'x2', 'x3')
  
  if (is.null(col)) {
    data$col <- rep('black', n)
  } else {
    data$col <- col
  }
  
  if (is.null(id)) {
    data$id <- 1:n
  } else {
    data$id <- id
  }
  
  fig <- plot_ly(data,
                 x = ~data[, 1], y = ~data[, 2], z = ~data[, 3],
                 colors = brewer.pal(p, 'Set1'),
                 text = ~id,  # Add text information
                 marker = list(size = size),
                 textposition = "middle center",  # Set the text position
                 textfont = list(size = 12, color = "black"))  # Set text font
  
  fig <- fig %>% add_markers(color = ~col)
  
  fig <- fig %>% layout(scene = list(xaxis = list(title = colnames(X)[1],
                                                  range = c(min(data$x1), max(data$x1))),
                                     yaxis = list(title = colnames(X)[2],
                                                  range = c(min(data$x2), max(data$x2))),
                                     zaxis = list(title = colnames(X)[3],
                                                  range = c(min(data$x3), max(data$x3))),
                                     aspectmode = ifelse(cube == TRUE, 'cube', 'auto')))
  
  fig
}

```


```{r}
data_voluntarios_cat <- data_voluntarios_3_new %>% select(-5)
mca <- MCA(data_voluntarios_cat, graph = TRUE)
fviz_screeplot(mca, addlabels = TRUE, ncp = 12, ylim = c(0, 50))




autovectores <- mca$var$contrib[,1:3]
colnames(autovectores) <- paste("dim", seq(1:3), mca$eig[,"percentage of variance"][1:3] %>% round(2), "%")
plot <- plot3d(mca$var$contrib[,1:3], id = rownames(autovectores), cube = FALSE)
plot
htmlwidgets::saveWidget(widget = plot, file = "grafico_interactivo.html")
```


- Promedio de edad diferente.
- Estado se relaciona con argentino, turno, dias y horas.
- Los activos tienden a ser jovenes y además tener una disponibilidad horaria considerable.
- Gran cantidad de dias semanales no te asegura que sea activo, pero poca cantidad si te da fuertes indicios de que sea inactivo.
    - pca y arbol. (3/4)
- 22 <= EDAD <= 31 para que probablemente sea activo.
- Si es tarde tiende a ser inactivo, por lo tanto si es mañana a ser activo.



# Algoritmos


#### Analizar la utilidad del clustering: estudio de tendencia.
```{r}
H = 1 - hopkins(data_voluntarios_num_scaled)

dist_data_voluntarios <- dist(data_voluntarios_num_scaled, method = "euclidean")

fviz_dist(dist.obj = dist_data_voluntarios, show_labels = FALSE) +
  labs(title = "Heatmap de distancias euclídeas ordenadas") + theme(legend.position = "bottom")

n_clusters <- NbClust(data = data_voluntarios_num_scaled, distance = "euclidean", min.nc = 2,
                      max.nc = 10, method = "kmeans", index = "all")

clusters <- kmeans(x = dist_data_voluntarios, centers = 3, nstart = 50)
data_voluntarios_cluster <- na.omit(data_voluntarios_3_new) %>% mutate(cluster = as.factor(clusters$cluster))

fviz_cluster <- fviz_cluster(object = clusters, data = data_voluntarios_num_scaled, show.clust.cent = TRUE,
             ellipse.type = "euclid", star.plot = TRUE, repel = TRUE) +
  labs(title = "Resultados clustering K-means") +
  theme_bw() +
  theme(legend.position = "none")

plot3d(data_voluntarios_num_scaled, col = clusters$Estado, cube = FALSE)


# Prueba con diferentes valores de k
elbow_results <- numeric(length = 10)
for (i in 1:10) {
  model <- kproto(data_voluntarios_3_new, i)
  elbow_results[i] <- model$tot.withinss
}

# Grafica los resultados
plot(1:10, elbow_results, type = "b", pch = 19, frame = FALSE, 
     xlab = "Number of Clusters (k)", ylab = "Total Within-Cluster Sum of Squares")


result <- kproto(data_voluntarios_3_new, 4)

data_voluntarios_3_cluster <- data_voluntarios_3_new %>% mutate(cluster = factor(result$cluster)) %>% select(-6)

data_voluntarios_3_cluster %>% select(-5) %>% explore_all(target = cluster)

data_voluntarios_3_cluster %>% group_by(cluster) %>% summarise(q25 = quantile(Edad,0.25), q75 = quantile(Edad,0.75), n = n())

ggplot(data_voluntarios_3_cluster, aes(x = Edad, fill = factor(cluster))) +
  geom_density(alpha = 0.2) +
  labs(title = "Density Plot of Edad by Group",
       x = "Edad",
       y = "Density") +
  theme_minimal() +
  scale_x_continuous(limits = c(15, 70), breaks = seq(15, 70, by = 5)) +
  geom_vline(xintercept = mean(data_voluntarios_3_cluster$Edad[data_voluntarios_3_cluster$cluster == 1]), color = "red", linetype = "dashed") +
  geom_vline(xintercept = mean(data_voluntarios_3_cluster$Edad[data_voluntarios_3_cluster$cluster == 2]), color = "yellow", linetype = "dashed") +
  geom_vline(xintercept = mean(data_voluntarios_3_cluster$Edad[data_voluntarios_3_cluster$cluster == 3]), color = "lightblue", linetype = "dashed") +
  geom_vline(xintercept = mean(data_voluntarios_3_cluster$Edad[data_voluntarios_3_cluster$cluster == 4]), color = "violet", linetype = "dashed")
```
```
